【裁判字號】    95,易,1042
【裁判日期】    950627
【裁判案由】    竊盜
【裁判全文】
臺灣臺北地方法院刑事判決      九十五年度易字第一０四二號
公  訴  人  臺灣臺北地方法院檢察署檢察官
被      告  乙○○
上列被告因竊盜案件，經檢察官提起公訴（九十五年度偵字第七
六一五號），因被告於準備程序進行中就被訴事實為有罪之陳述
，且所犯非死刑、無期徒刑、最輕本刑為三年以上有期徒刑之罪
或高等法院管轄第一審案件，經告知簡式審判程序之旨，並聽取
檢察官、被告之意見後，經本院合議庭裁定由受命法官獨任進行
簡式審判程序審理判決如下：
    主  文
乙○○竊盜，累犯，處有期徒刑拾月。
    事  實
一、乙○○於民國八十七年間因竊盜案件，經本院於八十七年十
    二月十八日以八十七年度易字第二六０九號判處有期徒刑十
    月，緩刑四年，又於九十二年間因竊盜案件，經臺灣桃園地
    方法院於九十二年九月五日以九十二年度桃簡字第一一八五
    號判處罰金二千一百元，如易服勞役，以三百元折算一日確
    定，於九十三年九月十日起易服勞役，於同月十七日執行完
    畢（以上二案不構成累犯），復於九十三年間因竊盜案件，
    經本院於九十三年九月十七日以九十三年度易字第一一六二
    號判處有期徒刑三月，如易科罰金，以三百元折算一日確定
    ，又同於九十三年間因竊盜案件，經本院於九十三年十一月
    二十二日以九十三年度簡字第二七八八號判處有期徒刑五月
    ，如易科罰金，以三百元折算一日確定，上開九十三年間所
    犯竊盜二案，經本院以九十四年度聲字第二七二號裁定應執
    行有期徒刑七月，如易科罰金，以三百元折算一日，復於九
    十四年間因竊盜案件，經本院於九十四年三月三十一日以九
    十四年度簡字第五八五號判處有期徒刑六月確定，上開九十
    三、九十四年間所犯竊盜案件接續於九十四年三月二十三日
    入監服刑，甫於九十五年三月十二日因縮刑期滿執行完畢，
    同月十三日出監，仍不知悔改，於九十五年四月一日十五時
    許，在臺北市中正區○○○路三號之臺北火車站地下一樓，
    趁該處西北角廚房出入口尚未關閉之際，竟由該通道進入鐵
    路警察局第一警務段臺北分駐所之警員休息寢室二０一室內
    （無故侵入建築物罪未據告訴），徒手竊取警員甲○○置於
    衣櫃內之皮包一個（內有新臺幣一萬七千五百元及國民身分
    證、汽車駕駛執照、機車駕駛執照、健保卡、臺灣銀行金融
    卡、警員服務證、員工乘車證各一張），得手後將竊得之皮
    包放在自己隨身攜帶之背包內，正欲離去之際，適甲○○返
    回寢室，當場發覺並予逮捕，而悉上情。
二、案經內政部警政署鐵路警察局第一警務段報告臺灣臺北地方
    法院檢察署檢察官偵查起訴。
    理  由
一、上開犯罪事實，業據被告乙○○於警詢、偵查中及本院坦承
    不諱（九十五年度偵字第七六一五號偵卷第八、二六頁、本
    院九十五年四月一日、同年五月十五日訊問筆錄、本院九十
    五年六月二十日準備程序筆錄、簡式審判筆錄），且有警員
    甲○○製作之職務報告、現場圖在卷可稽（同偵卷第十、十
    五頁），並有贓物認領保管收據一紙附卷可憑（同偵卷第十
    一頁），足認被告自白之犯罪情節與事實相符，事證明確，
    犯行堪予認定。
二、論罪科刑部分：
  (一)核被告所為，係犯刑法第三百二十條第一項之竊盜罪。被告
    九十三年間因竊盜案件，經本院以九十三年度易字第一一六
    二號判處有期徒刑三月，如易科罰金，以三百元折算一日確
    定，又同於九十三年間因竊盜案件，經本院以九十三年度簡
    字第二七八八號判處有期徒刑五月，如易科罰金，以三百元
    折算一日確定，經本院以九十四年度聲字第二七二號裁定應
    執行有期徒刑七月，如易科罰金，以三百元折算一日，復於
    九十四年間因竊盜案件，經本院以九十四年度簡字第五八五
    號判處有期徒刑六月確定，上開二案於九十四年三月二十三
    日入監服刑，甫於九十五年三月十二日因縮刑期滿執行完畢
    ，有臺灣高等法院被告前案紀錄表附於本院卷可稽，於五年
    以內再犯本件有期徒刑以上之罪，為累犯，應依刑法第四十
    七條之規定加重其刑。爰審酌被告犯罪後坦承犯行不諱，態
    度良好，竊得財物價值非鉅，惟前有如事實欄所載多次竊盜
    罪前案紀錄，有臺灣高等法院被告前案紀錄表可按，足見素
    行不佳，及被告犯罪之動機、目的、手段、被告之智識程度
    等一切情狀，量處如主文所示之刑。
  (二)至於檢察官併請求諭知被告強制工作，經查：本案所宣告之
    刑為有期徒刑十月，依竊盜犯贓物犯保安處分條例第二條第
    三項規定，本案不適用該條例；又被告固於八十七年、九十
    二年、九十三年（二次）、九十四年間，分別犯竊盜罪經法
    院判處罪刑如前述，並於有期徒刑執行完畢甫十餘日又觸犯
    本件犯行，惟被告八十七年間所犯竊盜罪經宣告緩刑，九十
    二年間竊盜罪經判處罰金，嗣僅執行易服勞役七日，而被告
    九十三年、九十四年間所犯竊盜案件，入監服刑期間約一年
    ，堪認被告入監接受教化、矯正之期間不長，實難遽認有期
    徒刑之執行對被告而言已難收教化之效，而有輔以保安處分
    強制工作之必要。且被告年紀尚輕，犯竊盜罪之期間較集中
    於九十二年至九十五年間，本院衡之上情，認為前開所宣告
    有期徒刑之執行應足收教化之效，尚無宣告強制工作加以矯
    治之必要，附此敘明。
據上論斷，應依刑事訴訟法第二百七十三條之一第一項、二百九
十九條第一項前段，刑法三百二十條第一項、第四十七條，罰金
罰鍰提高標準條例第一條前段，判決如主文。
本案經檢察官趙雪瑛到庭執行職務
中    華    民    國  九十五  年    六    月  二十七  日
                  刑事第五庭    法  官  高偉文
以上正本證明與原本無異。
如不服本判決，應於判決送達後十日內向本院提出上訴狀（應抄
附繕本）。告訴人或被害人如對於本判決不服者，應具備理由請
求檢察官上訴，其上訴期間之計算係以檢察官收受判決正本之日
期為準。
                                書記官  張華瓊
中    華    民    國  九十五  年    六    月  二十七  日
附錄本案論罪科刑法條全文
中華民國刑法第三百二十條
意圖為自己或第三人不法之所有，而竊取他人之動產者，為竊盜
罪，處五年以下有期徒刑、拘役或五百元以下罰金。
意圖為自己或第三人不法之利益，而竊佔他人之不動產者，依前
項之規定處斷。
前二項之未遂犯罰之。


司法院資訊處製作；財團法人民間司法改革基金會備份。
